【裁判字號】    90,易,23
【裁判日期】    900412
【裁判案由】    賭博
【裁判全文】
臺灣屏東地方法院刑事判決                              九十年度易字第二三號
    公  訴  人  臺灣屏東地方法院檢察署檢察官
    被      告  丁○○
    被      告  己○○
    被      告  甲○○
    被      告  辛○○
    被      告  癸○○
    被      告  乙○○
    被      告  庚○○
    被      告  壬○○
    被      告  丙○○
右列被告因賭博案件，經檢察官提起公訴（八十九年度偵字第六四六四號），本院判
決如左：
    主  文
丁○○共同連續意圖營利，聚眾賭博，處有期徒刑肆月，如易科罰金，以參佰元折算
壹日。扣案之帳冊壹本及無線電對講機壹具均沒收。
甲○○、辛○○、癸○○共同連續意圖營利，聚眾賭博，各處有期徒刑參月，如易科
罰金，均以參佰元折算壹日，均緩刑參年。扣案之帳冊壹本及無線電對講機壹具均沒
收。
己○○、乙○○在公共場所賭博財物，各處罰金壹萬元，如易服勞役，均以參佰元折
算壹日。
庚○○、壬○○在公共場所賭博財物，各處罰金陸仟元，如易服勞役，均以參佰元折
算壹日。
丙○○在公共場所賭博財物，處罰金參仟元，如易服勞役，以參佰元折算壹日。
扣案之撲克牌參副、骰子參顆及賭資拾柒萬柒仟參佰元均沒收。
    事  實
一、丁○○基於意圖營利之概括犯意聯絡，以每次新台幣（下同）二百元至一千三百
    元不等之代價，僱用同有犯意聯絡之甲○○、辛○○、癸○○等三人，自民國八
    十九年十一月十三日起至十四日止，在屏東縣屏東市凌雲市場內豬肉攤之公共場
    所，連續由丁○○提供撲克牌、骰子等賭具及放款予賭客，並向作莊之人抽頭；
    由甲○○、辛○○、癸○○等三人在現場附近以無線電對講機互通訊息把風，規
    避警察前來取締，而聚眾賭博。同年月十四日中午十二時許，適有賭客己○○、
    乙○○、戊○○（另行審結）、庚○○、壬○○、丙○○等人，基於賭博之犯意
    ，在前開場所，由己○○擔任莊家與賭客其中三人持牌分為四家，其他賭客則插
    花押注，依牌面點數大小論輸贏，如賭客押中，莊家依賭客所押金額賠償，反之
    ，則賭金歸莊家所有之俗稱「九仔生」方式賭博財物。而丁○○則每小時向莊家
    抽頭一千元，但如莊家在一小時內所贏金額超過十萬元以上者，即應再由丁○○
    抽頭一萬元。嗣為警於同年月十四日下午二時十分許，在上揭處所當場查獲，並
    扣得為賭具之撲克牌三副、骰子三顆；帳冊一本；賭資共計十七萬七千三百元及
    無線電對講機一具。
二、案經屏東縣警察局屏東分局報請台灣屏東地方法院檢察署檢察官偵查起訴。
    理  由
一、訊據被告己○○、甲○○、辛○○、癸○○、丙○○等對於右揭事實坦承不諱。
    訊據被告丁○○則矢口否認有何意圖營利而聚眾賭博之犯行，辯稱：伊沒有抽頭
    ，只是應己○○要求幫忙把風，順便吃紅而已云云。訊據被告庚○○、乙○○、
    壬○○亦均矢口否認有何賭博犯行，庚○○辯稱：伊只是在旁邊看而已；乙○○
    辯稱：伊只是要接女兒，剛好經過那裡云云；壬○○辯稱：伊是去找朋友而已云
    云。經查：被告等右揭犯罪事實，除己○○、甲○○、辛○○、癸○○、丙○○
    等人坦承不諱，且互核情節相符外，復有撲克牌三副、骰子三顆、帳冊一本、無
    線電對講機一具及賭資十七萬七千三百元扣案可憑。雖丁○○、庚○○、乙○○
    、壬○○等人以前詞置辯，然：
    (一)丁○○部分：被告丁○○業於警訊時坦承：「（這賭場）是我主持的。」；「
      （現場撲克牌及骰子）是我提供的。」；「（在我身上查獲的）這本帳冊內記
      載著賭徒向我借錢，我在現場放款供他們賭博借款的帳冊。」；「可以輪流作
      莊，但要抽新台幣一千元（以每小時計算），如果莊家每小時再贏十萬元，我
      們再從中抽取一成的錢（一萬元）抽頭。」及於偵查中坦承：「．．我是八十
      九年十一月十三日開始過去賭，我未參賭。」；「．．我有吃紅一千元，也有
      放貸給他人，．．」；「賭具是我去買的」等語不諱，核與同案被告己○○於
      警訊時供稱：賭場主持為綽號「阿明」之丁○○，賭客輪流做莊，每一次為一
      小時，由主持人丁○○抽頭一千元等情相符，復觀諸丁○○尚提供賭具、僱人
      把風及貸款予賭客，更足證其為前開賭場之主持人無訛，其確有意圖營利而聚
      眾賭博之犯行甚明。
    (二)庚○○、乙○○、壬○○部分：已據同案被告丁○○於警訊時供稱：「除了丙○○我沒有看見外，其他這些被查獲的人，我都有看見他們參與賭博。」；同
      案被告乙○○於警訊中供稱：「庚○○是在旁插花．．」；同案被告戊○○於
      警訊時供稱：「（現場除了莊家己○○）還有被警方當場查獲．．乙○○．．
      庚○○．．壬○○．．等十人賭博。」；負責把風之同案被告辛○○於本院審
      理中供稱：「我與甲○○、丁○○、癸○○是朋友，其他都是看過的熟面孔。
      」；負責把風之同案被告癸○○亦於本院審理中供稱：「這些被告都是常常去
      那裡賭博的人，．．」等語在卷，堪認庚○○、乙○○及壬○○亦同為在場參
      與賭博之人無誤。
    是被告丁○○、庚○○、乙○○及壬○○所辯應均係事後卸責之詞，不足採信，
    本件事證明確，被告犯行洵堪認定。
二、核被告丁○○、甲○○、辛○○、癸○○四人所為係犯刑法第二百六十八條之意
    圖營利聚眾賭博罪；被告己○○、乙○○、庚○○、壬○○、丙○○等五人所為
    ，係犯同法第二百六十六條第一項前段之之在公共場所賭博財物罪。丁○○、甲○○、辛○○、癸○○四人就前揭犯行，有犯意聯絡及行為分擔，均為共同正犯
    。其等連續數次聚眾賭博之犯行，時間緊接，所犯罪名相同，顯係出於概括之犯
    意為，為連續犯，爰依刑法第五十六條之規定以一罪論，並加重其刑。至本件公
    訴意旨雖認查獲之賭資總額為二十七萬七千三百元，復就主持人抽頭之金額及莊
    家應出具賭資合理範圍之觀點，而認為其中被告己○○所有之十萬元確屬賭資無
    訛。然自被告己○○處查扣之十萬元，係己○○為警查獲時坐於偵防車中，將該
    筆現金一疊塞入另一被告癸○○之長褲內時為警發現而查獲，業經同案被告癸○○在警訊及本院審理中供認屬實，足見該十萬元並非在賭檯或兌換籌碼處之財物
    無疑。是該十萬元既非置放在賭檯或兌換籌碼處，而係在被告之衣物口袋中查獲
    ，即尚難遽認被告己○○必將該金錢用於賭博。是公訴人認該十萬元係賭資乙節
    ，尚有未洽，併此敘明。茲審酌被告丁○○、己○○、甲○○、辛○○、癸○○
    、庚○○、壬○○、丙○○未有前科、被告乙○○則有三次賭博前科；己○○於
    賭局中作莊，其等犯罪之動機、手段、犯罪之金額，被告己○○、甲○○、辛○○、癸○○、丙○○於本院審理中坦承犯行、被告丁○○、庚○○、乙○○、壬○○則飾詞置辯等一切情狀，爰量處如主文所示之刑，並就所處徒刑及罰金分別
    諭知易科罰金及易服勞役之折算標準，以資懲儆。又被告甲○○、辛○○、癸○○前未曾受有期徒刑以上刑之宣告，因一時失慮，偶罹刑典，所犯情節尚屬輕微
    ，且於事後坦承犯行，深具悔意，經此刑之宣告後，應知警惕而無再犯之虞，本
    院因認暫不執行其刑為當，予以宣告緩刑，用啟自新。至扣案之撲克牌三副、骰
    子三顆為當場賭博之器具、扣案之十七萬七千三百元則為在賭檯處之財物，均應
    依刑法第二百六十六條第二項宣告沒收；而扣案之帳冊一本及無線電對講機一具
    ，則為供被告丁○○等四人犯罪所用之物，且為被告丁○○及癸○○所有，業據
    被告丁○○及癸○○供明在卷，應依刑法第三十八條第一項第二款宣告沒收。
三、查被告行為後，刑法第四十一條規定已於九十年一月十日修正公布，依刑法第二
    條第一項前段規定，應適用新法，附此敘明。
據上論斷，應依刑事訴訟法第二百九十九條第一項前段，刑法第二條第一項、第二十
八條、第五十六條、第二百六十六條第一項前段、第二百六十八條、第二百六十六條
第二項、第四十一條第一項前段、第四十二條第二項，第七十四條第一款，第三十八
條第一項第二款，罰金罰鍰提高標準條例第一條前段、第二條，判決如主文。
中      華      民      國      九十      年      四      月    十二    日
                                      臺灣屏東地方法院刑事第一庭
                                          法  官  王以齊
右正本證明與原本無異。
對於本判決如有不服應於收受送達後十日內向本院提出上訴書狀上訴於台灣高等法院
高雄分院並按他造當事人之人數附具繕本。
                                          書記官   林天化
中      華      民      國      九十      年      四      月    十二    日
附錄本判決論罪科刑法條：
刑法第二百六十六條
在公共場所或公眾得出入之場所賭博財物者，處一千元以下罰金。但以供人暫時娛樂
之物為賭者，不在此限。
當場賭博之器具與在賭檯或兌換籌碼處之財物，不問屬於犯人與否，沒收之。
刑法第二百六十八條
意圖營利，供給賭博場所或聚眾賭博者，處三年以下有期徒刑，得併科三千元以下罰
金。


司法院資訊處製作；財團法人民間司法改革基金會備份。
